臺灣臺南地方法院刑事判決　　　　　　　　　　　　九十一年度易字第一二０五號
　　公　訴　人　臺灣台南地方法院檢察署檢察官
　　被　　　告　甲○○
右列被告因違反毒品危害防制條例案件，經檢察官提起公訴（九十一年度毒偵字第一
一０九六號），暨檢察官函送併案審理（九十一年度毒偵字第一三二七號），本院判
決如左
    主  文
甲○○連續施用第一級毒品，處有期徒刑拾月。
扣案之第一級毒品海洛因淨重零點壹壹公克，沒收併銷燬之；扣案之注射針筒及塑膠
吸管各一支，及毒品之外包裝（重零點參肆公克），均沒收。
    事  實
一、甲○○前因施用毒品案件，經本院以八十六年度訴字第一三三八號裁定送觀察、
    勒戒後，認無繼續施用毒品之傾向，經臺灣台南地方法院檢察署檢察官於八十七
    年十月十三日，以八十七年度偵字第一０一七０號不起訴處分確定。其復於八十
    八年一月間施用第一級毒品海洛因及第二級毒品安非他命，經依本院八十八年度
    毒聲字第六九八號裁定送觀察、勒戒後，認仍有繼續施用毒品之傾向，乃由本院
    於八十八年六月二日，以八十八年度毒聲字第一六五九號裁定移送台灣台南戒治
    所施以強制戒治，並由臺灣台南地方法院檢察署檢察官以九十年度戒毒偵字第一
    六０號提起公訴，嗣於九十年七月二十三日，經本院以九十年度訴字第三七九號
    判處有期徒刑一年二月確定在案。其間於八十八年十一月十一日經本院以八十八
    年度毒聲字第三三四一號，認甲○○評定合格，無繼續戒治必要，裁定停止戒治
    。惟在停止戒治期間，甲○○未按時向觀護人報到，經本院於八十九年六月七日
    ，以八十九年度毒字第一七一四號裁定撤銷停止戒治，應繼續施以強制戒治，然
    在繼續強制戒治執行前，甲○○竟復於八十九年八月六日晚上十一時許，在台南
    縣永康市○○路六五九之四號「一八八商務賓館」三０二室，施用第一級毒品海
    洛因，經臺灣台南地方法院檢察署檢察官以九十年度毒偵字第七二八號提起公訴
    ，並由台灣高等法院台南分院於九十年八月三十一日，以九十年度上訴字第一０
    ０八號判處有期徒刑八月確定在案。詎其仍未戒除毒癮，竟基於施用第一級毒品
    海洛因之概括犯意，自九十一年六月上旬某日起至九十一年七月三十一日上午十
    時許止，連續在其位於臺南市○○區○○路二段六八七號住處、臺南市○○區○
    ○路二段至三段田園間等處，以針筒注射靜脈之方式，平均每日施用第一級毒品
    海洛因一次。嗣分別經警於九十一年七月三十一日下午二時許，在臺南市○○區
    ○○路二段六六五號前及同日因另案入臺灣臺南監獄臺南分監服刑前經採尿送驗
    後，而查獲上情。並扣得其所第一級毒品海洛因淨重０．一一公克（包裝重０．
    三四公克）、及供施用毒品所用之注射針筒及塑膠吸管各一支。
二、案經臺南市警察局移送臺灣臺南地方法院檢察署檢察官偵查起訴，暨臺灣臺南監
    獄臺南分監函送臺灣臺南地方法院檢察署檢察官函送併案審理。
    理  由
一、右揭犯罪事實，業據被告甲○○於本院審理中坦承不諱，且被告於九十一年七月
    三十一日下午四時三十分許經警採尿（檢體編號Ｇ四─０一一號），及於同日經
    監獄採尿（檢體編號二五二九號）送驗結果，均呈嗎啡陽性反應，有臺南市警察
    局偵辦甲○○涉嫌毒品案送驗尿液及年籍對照表、臺南市衛生局九十一年八月十
    二日（）南市衛驗字第九一０四五九號檢驗成績書一紙、臺南分監新收受刑人
    尿液呈陽性反應移送名單及私立長榮管理學院毒物研究中心九十一年八月二十二
    日確認報告四件在卷（詳警卷第十一頁，九十一年度毒偵字第一０六九號卷第三
    六頁，九十一年毒偵字第一三二七號卷第二頁至第六頁）可稽。按海洛因係由嗎
    啡經化學合成而製得，經注射進入人體後，因代謝而分解又生成嗎啡，因此施打
    海洛因後，由尿液檢驗結果仍為嗎啡反應。是以，被告自白施打海洛因，而採尿
    化驗之結果呈現嗎啡陽性反應，核屬科學上合理之現象。復有上開扣案之第一級
    毒品海洛因，及吸食工具注射針筒、塑膠吸管各一支可資佐證。又上開海洛因確
    屬第一級毒品海洛因無訛，業經送請鑑定在案，有法務部調查局九十一年八月三
    十日調科壹字第二００００四０三四號鑑定通知書一件在卷（詳九十一年度毒偵
    字第七頁）可憑。綜合上開事證互核相符，是被告連續施用第一級毒品之行為至
    為明確。此外，被告前因施用毒品案件，經本院裁定送觀察、勒戒後，認無繼續
    施用毒品之傾向，經臺灣台南地方法院檢察署檢察官於八十七年十月十三日，以
    八十七年度偵字第一０一七０號不起訴處分確定，復於八十八年一月間施用第一
    級毒品海洛因及第二級毒品安非他命，經依本院八十八年度毒聲字第六九八號裁
    定送觀察、勒戒後，認仍有繼續施用毒品之傾向，乃由本院裁定移送台灣台南戒
    治所施以強制戒治，並由臺灣台南地方法院檢察署檢察官以九十年度戒毒偵字第
    一六０號提起公訴，嗣於九十年七月二十三日，經本院以九十年度訴字第三七九
    號判處有期徒刑一年二月確定在案。又再因施用第一級毒品海洛因，經臺灣台南
    地方法院檢察署檢察官以九十年度毒偵字第七二八號提起公訴，並由台灣高等法
    院台南分院於九十年八月三十一日，以九十年度上訴字第一００八號判處有期徒
    刑八月確定在案，有前開不起訴處分書、刑事判決及臺灣高等法院被告全國前案
    紀錄表在卷可憑。綜上所查，被告自白核與事實相符，本件事證明確，被告犯行
    堪以認定。
二、查海洛因為第一級毒品，毒品危害防制條例第二條第二項第一款定有明文。核被
    告所為，犯有毒品危害防制條例第十條第一項之施用第一級毒品罪。其施用前持
    有第一級毒品之低度行為，為施用第一級毒品之高度行為所吸收，不另論罪。被
    告先後多次施用第一級毒品之犯行，時間緊接，犯罪構成要件相同，顯係基於概
    括犯意而為，為連續犯，應論以一罪，並應依法加重其刑。至函送併辦部分，因
    被告於九十一年七月三十一日下午四時三十分許經警採尿送驗後，呈嗎啡陽性反
    應，與被告同日因另案入臺灣臺南監獄臺南分監服刑前經採尿送驗後，呈嗎啡陽
    性反應之部分，核屬相同之犯罪事實，屬實質上一罪，為事實上之同一案件，本
    院自得一併審理，併此敘明。爰審酌被告有如事實欄所示之多次施用毒品前科，
    有臺灣臺南地方法院檢察署刑案資料查註紀錄表及前揭臺灣高等法院被告全國前
    案紀錄表在卷可參，猶不知悔改，再犯本件連續施用第一級毒品罪，及其犯罪之
    動機、目的、手段、所生危害、施用毒品之期間及頻率、犯罪後坦承犯行態度良
    好，及施用毒品自戕身心等一切情狀，量處如主文所示之刑，以資懲戒。再按查
    獲之毒品，不問屬於犯人與否，均沒收銷燬之，毒品危害防制條例第十八條第一
    項前段定有明文。是以本件扣案之海洛因淨重０．一一公克，應宣告沒收併銷燬
    之。另扣案之注射針筒及塑膠吸管各一支，係被告所有，且供犯本罪所用之物，
    依刑法第三十八條第一項第二款規定，宣告沒收。至本件扣案之毒品外包裝重０
    ．三四公克，既係用於包裹毒品，防其裸露、逸出、潮濕，便於持有藉以施用，
    亦係供施用毒品所用之物，而非屬毒品危害防制第十九條第一項規定應沒收之物
    ，應併刑法第三十八條第一項第二款規定，宣告沒收（最高法院九十一年度台上
    字第四０七六號、第四四一六號判決參照）。
據上論斷，應依刑事訴訟法第二百九十九條第一項前段，毒品危害防制條例第十條第
一項、第十八條第一項前段、刑法第十一條前段、第五十六條、第三十八條第一項第
二款，判決如主文。
本案經檢察官張太龍到庭執行職務。
中      華      民國      九十一    年      十    月     十七     日
                                          臺灣臺南地方法院刑事第二庭
                                              審判長法官  侯明正
                                                    法官  鄧希賢
                                                    法官  陳金虎
右正本證明與原本無異。
如不服本判決，應於判決送達後十日內向本院提出上訴狀（應附繕本）。
中      華      民      國      九十一    年      十    月     十八     日
                                              書  記  官  楊建新
附錄法條：
毒品危害防制條例第十條第一項：
施用第一級毒品者，處六月以上五年以下有期徒刑。
